臺灣板橋地方法院交通事件裁定　　93年度交聲字第1806號
原處分機關　交通部公路總局臺北區監理所板橋監理站
異　議　人
即受處分人　甲○○
上列異議人因違反道路交通管理處罰條例案件，對於交通部公路
總局台北區監理所為之板監違寁第裁 41-ACV301066 裁決處分（
原舉發案號：臺北市政府警察局 93 年 11 月 10 日北市警交大
字第 ACV301066 號），聲明異議，本院裁定如下：
    主  文
異議駁回。
    理  由
一、按汽車駕駛人轉彎時，不依標誌、標線、號誌指示者，處
    200 百元以上 600 元以下（銀元）（註：新臺幣 600 元以
    上 1800 元以下）罰鍰；又汽車駕駛人，駕駛汽車有違反本
    條例之行為，經交通勤務警察或依法令執行交通稽查任務人
    員制止時，不聽制止或拒絕停車接受稽查而逃逸者，除按各
    該條規定處罰外，處新臺幣（下同）3000 元以上6000元以
    下罰鍰，道路交通管理處罰條例第 48 條第 2 款及第 60
    條第 1 項分別定有明文。復按汽車駕駛人有第 48 條、第
    60 條第 1 項之情形者，各記違規點數 1 點，同條例第 63
    條第 1 項第 1 款亦有規定。
二、原處分意旨略以：異議人即受處分人甲○○於民國93年11月
    10日21時48分許，騎乘重型機車車號：AHB-831 於台北市○
    路○○路口因「不依標誌標線號誌指示」、「違反處罰條例
    之行為，拒絕停車接受稽查而逃逸」違規，為臺北市政府警
    察局後港派出所舉發，爰依道路交通管理處罰條例第48條第
    1 項第2 款及第60條第1 項之規定，處罰鍰新臺幣3600元整
    ，並依該規定第63條第1 項記違規點數共2 點。
三、異議意旨略以：異議人未於違規時間至違規地點，而收到罰
    單之日期距違規時間只有6 天，且違規時間當日因異議人生
    病就診在家療養，有醫院診斷書可證，爰聲明異議，請求撤
    銷上開裁決等語。
四、按交通警員製單舉發違反道路交通處罰條例所列之違規事實
    ，本質上係公務員依法執行職務之行為，如有枉法構陷或為
    不實記載之行為，則需負擔嚴厲之刑事責任，國家並以此擔
    保公務員能忠實執行職務，故其所為當可被推定為真正；反
    之，若謂公務員一切行政行為均需預留證據以證其實，則國
    家行政勢必窒礙難行，效率不彰，當非適論。況於未裝設科
    學儀器如自動感應攝影器材之路口，就交通違規行為，因無
    法及時攝影取證，事實上亦僅能仰賴舉發員警目視為之，別
    無其他舉證之可能，如無其他證據顯示舉發員警有誤認或故
    意構陷之情事時，尚難以舉發員警無法提出其他證據佐證，
    即認其所述不可採信，否則該未裝設科學儀器之路口，即陷
    入駕駛人得任意違規狀態，自非妥適。經查：本件舉發警員
    江仁佐到庭證稱：「（問：當天你看到的情形如何？）庭呈
    工作會議記錄影本，當天 93 年 11 月 10 日晚上 9 點 48
    分的時候，我們執行巡邏的勤務，我們作路檢攔查，發現一
    部黑色重型機車，號碼AHB-831 號從劍潭路左轉承德路往南
    的方向行駛，該路口必須兩段式左轉，不得直轉，異議人違
    規，我們鳴笛及用指揮棒請他停車受檢，但是該重型機車未
    依指示停車加速逃逸，我們乃依據我們當場所看到的車牌號
    碼，以電腦查詢車籍資料，用單子逕行舉發。」、「（問：
    當天9 點48分，天色很暗，你有無可能看錯？）該路段的照
    明非常好，我沒有看錯號牌，而且我會將號牌及車子顏色記
    問：你當時有無記住該車的廠牌及車型？）現場的車型大致
    類似，所以我沒記住，我有記住他的車牌及顏色。」等語（
    見94年1 月12日審判筆錄）。證人已於舉發通知單上載明AH
    B-831 號重型機車於上揭時、地之違規事實，異議人亦自承
    其所有前揭車號車輛並未借予他人使用，雖異議人辯稱當時
    並未經過違規地點，陳稱：「我收到紅單上的日期，距離違
    規的日期只有6 天，我很清楚上個星期發生的事情，且該部
    機車只有我使用，並作為上下班代步之用，當天我人受傷，
    7 點多就回家休息，機車就停放在我家裡，所以警員看到的
    機車可能錯誤。」等語，並據其提出儒林居中醫於94年1 月
    7 日所出具的診斷證明為憑。然其所提出診所證明書上僅有
    就醫日期，並無詳細時間，亦僅能證明當日異議人確曾前往
    該中醫就醫，不能證明案發時間未行經違規地點，況本件遭
    舉發之重型機車顏色亦與證人所庭呈之工作會議記錄影本相
    符，綜合上情觀之，異議人所辯尚不足採，應以舉發員警之
    載述，較為可信。此外，復有原舉發機關93年12月11日北市
    警士分交字第09364768500 號函及於94年1 月12日訊問期日
    時證人即舉發員警所庭呈之當時狀況現場圖附卷可稽，揆諸
    前揭說明，本件異議人之違規事實，堪以認定。據此，原處
    分機關援引首揭規定，裁處異議人罰鍰3600元，並記違規點
    數2 點，並無不當，本件異議為無理由，應予駁回。
五、據上論斷，應依道路交通管理處罰條例第87條第2 項、道路
    交通案件處理辦法第19條，裁定如主文。
中    華    民    國    94    年    3    月    7      日
                  交通法庭法　官　吳幸娥
右正本證明與原本無異。
如不服本裁定應於送達後五日內向本院提出抗告狀。
                          書記官  洪惠玲
中    華    民    國    94    年    3    月    7      日
